【裁判字號】    98,易,3406
【裁判日期】    990129
【裁判案由】    竊盜
【裁判全文】
臺灣板橋地方法院刑事判決              98年度易字第3406號
公  訴  人  臺灣板橋地方法院檢察署檢察官
被      告  庚○○
上列被告因竊盜案件，經檢察官提起公訴（98年度偵字第27387
號），本院判決如下：
    主  文
庚○○犯如附表所示之罪，各處如附表所示之宣告刑。應執行有
期徒刑貳年肆月，如易科罰金，以新臺幣壹仟元折算壹日。
    事  實
一、庚○○前因施用毒品、竊盜、詐欺等案件，經法院分別判處
    罪刑，入監執行後，於民國九十八年五月二十二日縮短刑期
    假釋出監，刑期本至九十八年九月十九日屆滿（嗣其假釋業
    經撤銷，尚有殘刑有期徒刑二月二十七日待執行，本案不構
    成累犯），詎其不知悔改，在假釋期滿前即基於為自己不法
    所有之意圖，在附表所示時間、地點，均以隨手自地上撿拾
    、非屬兇器之石頭砸破如附表所示車輛之車窗玻璃（附表編
    號二至八所示被害人均未就毀損部分提出告訴）後，分別竊
    得如附表編號一、二、三、五、七、八所示財物，其復已著
    手在附表編號四、六所示車輛內搜尋財物，惟未覓得有價值
    之物品而未得手（其各次竊盜之時間、地點、被害人及竊得
    財物，均詳如附表各編號所載）。嗣經各被害人報警處理，
    並由警方調閱現場監視錄影畫面查緝，始循線查悉上情。
二、案經臺北縣政府警察局中和第二分局移送臺灣板橋地方法院
    檢察署檢察官偵查起訴。
    理  由
一、上揭犯罪事實，業據被告於警詢、偵查及本院準備程序、審
    理時均自白不諱，核與證人即被害人戊○○、丁○○、壬○○、乙○○、丙○○、辛○○、己○○及甲○○於警詢中指
    述之情節相符，並有監視錄影翻拍照片九張在卷可憑，足認
    被告之自白與事實相符。從而本案事證明確，被告犯行堪予
    認定。
二、按刑法第三百二十一條第一項第三款所稱之「兇器」，乃指
    依一般社會觀念足以對人之生命、身體、安全構成威脅，而
    具有危險性之「器械」而言，至於磚塊、石頭等物，則屬自
    然界之物質，尚難謂為通常之「器械」，從而持磚塊、石頭
    砸毀他人車窗竊盜，尚難論以攜帶兇器竊盜罪，最高法院著
    有九十二年度臺非字第三八號判決可資參考。故核被告所為
    ，就附表編號一部分，係犯刑法第三百二十條第一項之竊盜
    罪，及同法第三百五十四條之毀損罪；就附表編號二、三、
    五、七、八部分，均係犯刑法第三百二十條第一項之竊盜罪
    ；就附表編號四、六部分，則皆犯刑法第三百二十條第三項
    、第一項之竊盜未遂罪。被告損壞附表編號一所示車輛車窗
    玻璃之目的，即在於進入車內竊取財物，此節業據被告於警
    詢中供述明確，是以被告就附表編號一所示犯行，乃以一行
    為同時觸犯竊盜、毀損二罪名，為想像競合犯，應依刑法第
    五十五條規定，從較重之竊盜罪一罪處斷；公訴人認此部分
    應數罪併罰云云，容有未恰。就附表編號四、六部分，被告
    已著手於財物之搜尋，為均未得手，為未遂犯，爰皆依刑法
    第二十五條第二項之規定減輕其刑。起訴書所犯法條欄雖未
    記載被告就附表編號一部分另犯刑法第三百五十四條之毀損
    罪，惟犯罪事實欄業已載明被告係以石頭砸破附表編號一所
    示車輛之車窗後，進入車內竊取財物之情明確，且被害人戊○○於警詢中復表明就毀損部分提出告訴等語綦詳（見偵查
    卷第十四頁），本院自得就此部分毀損犯行併予審究，不受
    起訴書所犯法條欄記載之拘束。又附表編號三所示被害人壬○○雖供陳：其車內遭竊財物除回數票十一張外，尚有手持
    式電鑽及圓盤切割器各一個云云，惟被告僅承認竊得回數票
    十一張，堅詞否認有何竊取電鑽、切割器之情事，而此部分
    除壬○○之單一指述以外，別無其他證據可資佐證，依罪疑
    唯輕原則，自應為有利於被告之認定，是以起訴書就此部分
    竊得財物之記載，容有未恰，應予更正如附表編號三所示。
    爰審酌被告素行非端，其身強體健，竟不思正途賺取所需，
    所為有害社會治安，惟竊得之財物價值尚非鉅大，兼以坦承
    犯行之犯後態度等一切情狀，分別量處如主文所示之刑，均
    諭知易科罰金之折算標準，並定其應執行刑，復諭知易科罰
    金之折算標準。扣案之藍色雨衣一件，僅係被告犯附表編號
    一、二所示竊案時所穿著，惟與本案犯罪事實無直接關連，
    又非違禁物，爰不併予宣告沒收，附此敘明。
三、末按保安處分中之強制工作，旨在對嚴重職業性犯罪及欠缺
    正確工作觀念或無正常工作因而犯罪者，強制其從事勞動，
    學習一技之長及正確之謀生觀念，使其日後重返社會，能適
    應社會生活，然上開措施亦含社會隔離、拘束身體自由之性
    質，其限制人民之權利，實與刑罰同，自應受比例原則之規
    範，使保安處分之宣告，與行為人所為行為之嚴重性、行為
    人所表現之危險性，及對行為人未來行為之期待性相當（最
    高法院九十一年度臺上字第四六二五號判決意旨參考）。本
    院幾經審酌，認被告犯後態度良好，且其已受確定判決之案
    件接續執行之執行完畢日期為九十九年五月五日，再加上本
    案所受宣告之有期徒刑二年四月，以及其他偵查、審理中案
    件日後所受之刑期，在監期間甚長，應已能規律生活並習得
    一技之長，足以降低日後出監再犯罪之可能性，本院復參酌
    被告所表現之危險性及對未來之期待性等情以觀，認尚無諭
    知強制工作之必要，附此敘明。
據上論斷，應依刑事訴訟法第二百九十九條第一項前段，刑法第
三百二十條第一項、第三項、第三百五十四條、第五十五條、第
二十五條第二項、第四十一條第一項前段、第八項、第五十一條
第五款，刑法施行法第一條之一，判決如主文。
本案由檢察官賴建如到庭執行職務。
中    華    民    國    99    年    1     月    29    日
                  刑事第四庭  法  官  劉元斐
上列正本證明與原本無異。
如不服本判決，應於判決送達後10日內敘明上訴理由，向本院提
出上訴狀 (應附繕本) ，上訴於臺灣高等法院。其未敘述上訴理
由者，應於上訴期間屆滿後20日內向本院補提理由書「切勿逕送
上級法院」。
                              書記官  高建華
中    華    民    國    99    年    1     月    29    日
附錄本案論罪科刑所引法條
刑法第三百二十條
意圖為自己或第三人不法之所有，而竊取他人之動產者，為竊盜
罪，處五年以下有期徒刑、拘役或五百元以下罰金。
意圖為自己或第三人不法之利益，而竊佔他人之不動產者，依前
項之規定處斷。
前二項之未遂犯罰之。
刑法第三百五十四條
毀棄、損壞前二條以外之他人之物或致令不堪用，足以生損害於
公眾或他人者，處二年以下有期徒刑、拘役或五百元以下罰金。
附表
┌──┬───────┬────────┬───┬────────┬───────────┐
│編號│犯罪時間      │犯罪地點        │被害人│所得財物        │宣告刑                │
├──┼───────┼────────┼───┼────────┼───────────┤
│一  │98年8 月9 日下│臺北縣中和市連城│戊○○│9E-8617 號自用小│庚○○竊盜，處有期徒刑│
│    │午7時許       │路263 巷底之停車│      │客車內之現金60元│肆月，如易科罰金，以新│
│    │              │場              │      │、回數票6張等物 │臺幣壹仟元折算壹日。  │
├──┼───────┼────────┼───┼────────┼───────────┤
│二  │98年8 月12日下│臺北縣中和市連城│周正宏│3P-9117 號自用小│庚○○竊盜，處有期徒刑│
│    │午4時許       │路263 巷26號後面│      │客車內之回數票8 │肆月，如易科罰金，以新│
│    │              │之停車場        │      │張              │臺幣壹仟元折算壹日。  │
├──┼───────┼────────┼───┼────────┼───────────┤
│三  │98年8 月12日下│同上            │壬○○│Z2-1190 號自用小│庚○○竊盜，處有期徒刑│
│    │午某時        │                │      │貨車內之回數票11│肆月，如易科罰金，以新│
│    │              │                │      │張等物          │臺幣壹仟元折算壹日。  │
├──┼───────┼────────┼───┼────────┼───────────┤
│四  │98年8 月11日下│同上            │乙○○│已著手搜尋0557-F│庚○○竊盜未遂，處有期│
│    │午7 時許至同月│                │      │H 號自用小客車內│徒刑參月，如易科罰金，│
│    │13日凌晨零時期│                │      │之財物，惟未覓得│以新臺幣壹仟元折算壹日│
│    │間之某時      │                │      │有價值之財品，故│。                    │
│    │              │                │      │未得手          │                      │
├──┼───────┼────────┼───┼────────┼───────────┤
│五  │98年8 月11日晚│臺北縣中和市錦和│丙○○│GX-3340 號自用小│庚○○竊盜，處有期徒刑│
│    │間8 時30分許至│路354 巷巷底停車│      │客車內之無線電、│肆月，如易科罰金，以新│
│    │同月14日下午6 │場              │      │CD音響及收音機等│臺幣壹仟元折算壹日。  │
│    │時30分許期間之│                │      │物              │                      │
│    │某時          │                │      │                │                      │
├──┼───────┼────────┼───┼────────┼───────────┤
│六  │98年8 月21日凌│臺北縣中和市連城│辛○○│已著手搜尋4979-T│庚○○竊盜未遂，處有期│
│    │晨2時30分許   │路263 巷12弄前之│      │J 號自用小客車內│徒刑參月，如易科罰金，│
│    │              │停車場          │      │之財物，惟未覓得│以新臺幣壹仟元折算壹日│
│    │              │                │      │有價值之物品，故│。                    │
│    │              │                │      │未得手          │                      │
├──┼───────┼────────┼───┼────────┼───────────┤
│七  │98年8 月23日下│臺北縣中和市圓通│己○○│8392-ED 號自用小│庚○○竊盜，處有期徒刑│
│    │午4時許       │路367巷13弄巷口 │      │客車內之衛星導航│肆月，如易科罰金，以新│
│    │              │                │      │、回數票10張等物│臺幣壹仟元折算壹日。  │
├──┼───────┼────────┼───┼────────┼───────────┤
│八  │98年8 月27日下│同上            │甲○○│9A-7240 號自用小│庚○○竊盜，處有期徒刑│
│    │午某時        │                │      │客車內之行車衛星│肆月，如易科罰金，以新│
│    │              │                │      │定位系統1臺     │臺幣壹仟元折算壹日。  │
└──┴───────┴────────┴───┴────────┴───────────┘

司法院資訊處製作；財團法人民間司法改革基金會備份。
